臺灣高等法院臺南分院刑事判決       100年度上訴字第1249號
上  訴  人
即  被  告  黃清源
上列上訴人因違反毒品危害防制條例案件，不服臺灣臺南地方法
院100年度訴字第1302號中華民國100年11月17日第一審判決（起
訴案號：臺灣臺南地方法院檢察署100年度毒偵字第1851號），
提起上訴，本院判決如下：
    主  文
上訴駁回。
    理  由
一、按刑事訴訟法第350條、第361條、第362條、第367條規定，
    不服地方法院之第一審判決而上訴者，須提出上訴書狀，並
    應敘述具體理由，此為上訴必備之程式；如所提之書狀未敘
    述上訴理由，或僅曾以言詞陳述上訴理由者，均應於上訴期
    間屆滿後20日內補提理由書於第一審法院。第一審法院經形
    式審查，認逾期未補提上訴理由者，應定期間先命補正；逾
    期未補正者，為上訴不合法律上之程式，應以裁定駁回。倘
    已提出上訴理由，但所提非屬具體理由者，則由第二審法院
    以上訴不合法律上之程式，判決駁回。而所謂具體理由，應
    依據卷內既有訴訟資料或提出新事證，指摘或表明第一審判
    決有何採證認事、用法或量刑等足以影響判決本旨之不當或
    違法，而構成應予撤銷之具體事由，始克當之。倘僅泛言原
    判決認定事實錯誤、違背法令、採證違法、判決不公、量刑
    失之過重或輕縱，而未依上揭意旨指出具體事由，皆難謂係
    具體理由，而應認其上訴為不合法律上之程式，俾與第二審
    上訴制度旨在請求第二審法院撤銷、變更第一審不當或違法
    之判決，以實現個案救濟之立法目的相契合，並節制濫行上
    訴（最高法院97年度台上字第892號、97年度台上字第3267
    號判決意旨參照）。
二、本件上訴意旨略以：被告於偵查機關未發覺犯罪前即已向警
    方自首施用第1級毒品，請法官以自首規定審理，從輕量刑
    云云。
三、惟按原審判決已審酌被告對於未發覺之罪自首而受裁判，依
    刑法第62條前段規定減輕其刑（見原審判決書第3頁倒數第
    12行），而判處有期徒刑10月，並無濫權量刑過重、違反比
    例原則或公平正義之處。況量刑輕重，係屬事實審法院得依
    職權自由裁量之事項，苟其量刑已以行為人之責任為基礎，
    並斟酌刑法第57條各款所列情狀，而未逾越法定刑度或有濫
    用權限情事，即不得任意指為違法，被告上訴仍執其自首而
    應受較輕之刑罰，並未指出原判決量刑有何不當或違背法令
    之處，不能謂有具體理由。上訴人之上訴理由既未依據卷內
    既有訴訟資料或提出新事證，實質指摘或表明原審判決之認
    事採證有何足以影響判決本旨之不當或違法；關於量刑之自
    由裁量行使，有何未合乎法律之目的，違背內部性界限，而
    屬權利濫用之違法，或違反比例原則、平等原則、公平正義
    等法則，而構成應予撤銷之具體事由，因認上訴之上訴無具
    體理由，揆諸首揭說明，被告上訴核屬不合法律上之程式，
    應予駁回。
據上論斷，應依刑事訴訟法第367條前段、第372條，判決如主文
。
中    華    民    國   100    年    12    月    30    日
                      刑事第三庭審判長法  官  高明發
                                      法  官  張季芬
                                      法  官  夏金郎
以上正本證明與原本無異。
如不服本判決應於收受送達後10日內向本院提出上訴書狀，其未
敘述上訴理由者，並得於提起上訴後10日內向本院補提理由書（
均須按他造當事人之人數附繕本）「切勿逕送上級法院」。
                                      書記官  汪姿秀
中    華    民    國   100    年    12    月    30    日